# Visualización de datos

## Introducción

La visualización de datos es una herramienta poderosa en el análisis de datos, permitiendo comunicar información compleja de manera intuitiva y efectiva. `ggplot2` es un paquete en R que facilita la creación de gráficos de calidad de publicación de manera sencilla. Este documento proporciona una introducción a `ggplot2` y ejercicios para practicar.

## Configuración inicial

Primero, asegúrate de tener instalado `ggplot2`.

```{r}
library(ggplot2)
```

## Creación de un gráfico básico

Vamos a comenzar con un gráfico de dispersión simple utilizando el conjunto de datos mtcars.

```{r}
ggplot(data = mtcars, aes(x = wt, y = mpg)) + 
  geom_point() +
  labs(title = "Consumo de Gasolina vs. Peso",
       x = "Peso (1000 lbs)",
       y = "Millas por Galón (mpg)")

```

## Personalización de gráficos

Ahora, personalizaremos el gráfico cambiando colores y añadiendo una línea de tendencia.

```{r}
ggplot(data = mtcars, aes(x = wt, y = mpg, color = factor(gear))) + 
  geom_point() +
  geom_smooth(method = "lm", se = FALSE) +
  labs(title = "Consumo de Gasolina vs. Peso por Tipo de Cambio",
       x = "Peso (1000 lbs)",
       y = "Millas por Galón (mpg)",
       color = "Tipo de Cambio") +
  theme_minimal()

```
### Ejercicios sugeridos

1.  Explora otro conjunto de datos: Utiliza el conjunto de datos iris para crear un gráfico de dispersión que muestre la relación entre Sepal.Length y Sepal.Width. Colorea los puntos según la especie.
2.  Personaliza tu gráfico: Añade títulos personalizados a los ejes y al gráfico. Experimenta con diferentes temas, como theme_bw() o theme_light().
3.  Exploración de geométricas: Utiliza geom_histogram() para crear un histograma del Sepal.Length en el conjunto de datos iris. Ajusta los parámetros binwidth y fill.
4.  Facetas para múltiples gráficos: Utiliza facet_wrap(\~ species) para crear gráficos separados para cada especie en el conjunto de datos iris, mostrando la relación entre Sepal.Length y Sepal.Width.

## Soluciones a los ejercicios sugeridos

```{r}
ggplot(data = iris, aes(x = Sepal.Length, y = Sepal.Width, color = Species)) + 
  geom_point() +
  labs(title = "Relación entre el Largo y el Ancho del Sépalo por Especie",
       x = "Largo del Sépalo",
       y = "Ancho del Sépalo")

```


```{r}
ggplot(data = iris, aes(x = Sepal.Length, y = Sepal.Width, color = Species)) + 
  geom_point() +
  labs(title = "Relación entre el Largo y el Ancho del Sépalo por Especie",
       x = "Largo del Sépalo",
       y = "Ancho del Sépalo") +
  theme_light() +
  theme(legend.title = element_blank())

```



```{r}
ggplot(data = iris, aes(x = Sepal.Length)) + 
  geom_histogram(binwidth = 0.5, fill = "blue") +
  labs(title = "Distribución del Largo del Sépalo",
       x = "Largo del Sépalo",
       y = "Frecuencia")

```

```{r}
ggplot(data = iris, aes(x = Sepal.Length, y = Sepal.Width)) + 
  geom_point() +
  facet_wrap(~ Species) +
  labs(title = "Relación entre el Largo y el Ancho del Sépalo por Especie",
       x = "Largo del Sépalo",
       y = "Ancho del Sépalo")

```

